---
title: "projet"
author: "Alan Turpin et Thomas Cusson"
date: "13 septembre 2018"
output: html_document
---

```{r setup, include=FALSE}
knitr::opts_chunk$set(echo = TRUE)
```

## TP1

Au cours de ce TP, nous réalisons les consignes A présentés ici: <https://github.com/alegrand/SMPE/tree/master/sessions/2018_09_Rennes>.


#Réalisez un graphique qui vous montrera une oscillation périodique superposée à une évolution systématique plus lente.
-> séparer tendance et résiduel

```{r}
df <- read.csv("weekly_in_situ_co2_mlo.csv", skip=44, header=F)
#On considère la time serie
thets = ts(df$V2, frequency = 52.178, start = c((df$V1)[1]))
decomp = decompose(thets, type="additive")
plot(decomp)

#refaire sur les residuels tout ça.
```
    
#Séparez ces deux phénomènes. Caractérisez l’oscillation périodique. Fittez un modèle simple à la contribution lente et tentez une extrapolation jusqu’à 2025.
-> les résiduels marquent la saisonalité: fitter deux modèles distinct, prédire sur les deux.
```{r}
tr = decomp$trend
osci = decomp$seasonal
#on fit un modèle linéaire sur la tendance:
reg = lm((1:length(df$V1))~tr)
plot(reg)

#Le bruit aléatoire (résiduel) montre que nous sommes dans un cas d'homoscedasticité, le modèle est donc adapté à l'apprentissage de cette tendance


```



